# 问个问题，合并报表中母子公司应收应付互相抵消后的计税基础问题？

提问人：sts121 时间：2017-08-25 12:03:46
合并报表中母子公司应收应付互相抵消后，应收与应付的账面价值归为 0 了，但是应收应付在各自的报表上计税基础依然存在的，那是否在合并报表中要确认相应的递延资产或递延负债。

回答人：chenyiwei
不需要。站在合并报表层面，会计上从未确认过内部往来形成的资产和负债，虽然税务上有计税基础，但受制于“初始确认豁免”原则，这部分差异无需确认递延所得税。